# 权益法下，不按出资比例分配股利

提问人：星 312 时间：2022-09-09 10:41:15
如题，我方公司持有A公司40%股权可实施重大影响，同时与被投资单位另一方股东达成协议要求被投资单位按照80%进行分红，假设双方股东不存在特殊交易安排，也不存在关联方利益输送的可能。请问陈版，关于超额的利润分配是否应作为当年的投资收益外理呢。

回答人：chenyiwei
还是要搞清楚：为何出资40%但按80%比例分红？“假设双方股东不存在特殊交易安排，也不存在关联方利益输送的可能”这种假设是否可信、合理？
对此类存在异常迹象的交易，首先要全面了解其背景和背后的逻辑，在对相关背景进行全面了解的基础上确定该安排的商业实质，依据商业实质才能作出合理的会计处理。